Minutes et répertoires du notaire Félix François Georges BERTRAND, 6 août 1880 - 26 juin 1902 (étude VIII)
Archives nationales (France)
Minutes et répertoires du notaire Félix François Georges BERTRAND (étude VIII)
6 août 1880 - 26 juin 1902
MC/ET/VIII/1834 - MC/ET/VIII/2060, MC/RE/VIII/25 - MC/RE/VIII/31
Etude VIII; Bertrand, Félix-François-Georges
217 articles (boîtes de 6 à 15 cm) 23,2 mètres linéaires
Archives nationales de France
Minutes et répertoires: la loi 2008-696 du 15 juillet 2008 relative aux archives a fixé à 75 ans à compter de la date de l'acte, ou à 25 ans à compter de la date du décès de l'intéressé si ce délai est plus bref, le délai de communication des minutes et répertoires des notaires; ce délai est porté à 100 ans à compter de la date de l'acte si le document se rapporte à un mineur (code du Patrimoine, articles L213-2, 4e d et 5e).
Autres documents de l'étude (dossiers de clients, comptabilité...): s'agissant d'archives privées, ces documents sont communicables selon les modalités fixées par le déposant ou le donateur.
Certains documents ne sont pas accessibles en raison de leur mauvais état de conservation.
Versements par l'étude en 1985, en décembre 2015 et en juin 2018 (pour les cotes MC/ET/VIII/1984 à 2060).
Avant les versements, documents conservés à l'étude VIII, puis chez "Notaires Paris Services" au Perray-en-Yvelines pour les minutes postérieures à l'année 1894.
néant
chronologique (excepté les minutes volumineuses)
Accès aux instruments de recherche de tous les notaires de l’étude VIII
Archives de l'étude VIII
- Minutes de Félix François Georges BERTRAND, 6 août 1880 - 26 juin 1902; MC/ET/VIII/1834 - MC/ET/VIII/2060
  - Minutes. 1880, 6 août - 30 septembre, 6 août - 30 septembre 1880; MC/ET/VIII/1834
    Informations concernant le classement:
    Le niveau inférieur de description correspond aux minutes d'actes. Toutes les minutes de cet article ont été décrites une à une.
    - Dépôt de procuration par Casparina Louisa Eckhout veuve Henrik van den Brocke, sans profession demeurant à Amsterdam à Auguste Edmond Liévin, agent de change demeurant au 10 rue Neuve-Saint-Augustin., 6 août 1880; MC/ET/VIII/1834
      Origine de l'information:
      Actes signalés par le personnel du Minutier central des notaires de Paris.
      Date de création de la notice: 2013 (N. Jourdain)
      procuration; dépôt de pièces; Eckhout, Casparina Louisa; Van den Brocke, Henrik; Liévin, Auguste Edmond; Neuve-Saint-Augustin (rue); Amsterdam (Pays-Bas); agent de change
    - Dépôt de procuration par Moses Mainzer, Kissingen, à Charles Weisweiller., 6 août 1880; MC/ET/VIII/1834
      procuration; Mainzer, Moses; Weisweiller, Charles; dépôt de pièces
    - Mainlevée par les héritiers Picard au profit de Catherine Julie Pelletier, veuve Claude Gabriel Varlet., 9 août 1880; MC/ET/VIII/1834
      Informations complémen t aires:
      Les héritiers Picard sont: Christine Compoint, sans profession, veuve de Jean Nicolas Picard, 50 rue de la Fontenelle et Jean Pierre Picard, limonadier, 36 boulevard des Batignolles et Jacques Désiré Picard, sans profession, 55 rue Ramey et Alexandre Marie Picard, fabricant de produits chimiques, 5 et 7 quai Montebello et Auguste Charles Cercelier, tenant hôtel meublé et Louise Christine Picard, veuve de Louis Hyppolite Séguin, épouse en secondes noces dudit Cercelier, 30 rue Albloni.
      mainlevée; Pelletier, Catherine Julie; Varlet, Claude Gabriel; Compoint, Christine; Picard, Jean Nicolas; Picard, Jean Pierre; Picard, Jacques Désiré; Picard, Alexandre Marie; Cercelier, Auguste Charles; Picard, Louise Christine; Séguin, Louis Hyppolite; Fontenelle (rue de la); Batignolles (boulevard des); Ramey (rue); Montebello (quai de); Alboni (rue)
    - Dépôt judiciaire du testament de Sara Louise Cardoze, épouse Moyse Levi demeurant au 216 rue Saint-Denis., 10 août 1880; MC/ET/VIII/1834
      testament; Levi, Moyse; Cardoze, Sara Louise; Saint-Denis (rue); dépôt de pièces
    - Notoriété concernant la société "T. Astruc et fils"., 11 août 1880; MC/ET/VIII/1834
      testament; Levi, Moyse; Saint-Denis (rue); Cardoze, Sara Louise
    - Inventaire après décès de M. Digney, 32 boulevard Jourdan., 11 août 1880; MC/ET/VIII/1834
      inventaire après décès; Digney (M.); Jourdan (boulevard)
    - Procès-verbal d'ouverture de liquidation des reprises de Flore Marie Claire Héron, femme de Louis Jean Baptiste Descamps, contre celui-ci, négociant demeurant au 378 rue de Vaugirard., 12 août - 30 août 1880; MC/ET/VIII/1834
      Informations complémentaires:
      À la suite: état liquidatif des reprises, 30 août 1880; procès-verbal de lecture de la liquidation, 30 août 1880.
      procès-verbal; liquidation; Héron, Flore Marie Claire; Descamps, Louis Jean Baptiste; Vaugirard (rue de); négociant
    - Dépôt de procuration de la famille Rindskopf., 14 août 1880; MC/ET/VIII/1834
      procuration; dépôt de pièces; Rindskopf (famille)
    - Obligation par Georges Louis Bayard, architecte, 21 rue du Dragon, à Gustave Jardin Hirschler, clerc de notaire, 2 boulevard du Temple., 16 août 1880; MC/ET/VIII/1834
      obligation; Bayard, Georges Louis; Jardin Hirschler, Gustave; Temple (boulevard du); architecte; clerc de notaire
    - Contrat de mariage entre Claude François Xavier Guillemin, marchand à la toilette demeurant au 18 rue Luc Lambin et Marie Louise Pierrette Moreau, sans profession demeurant à la même adresse., 16 août - 23 septembre 1880; MC/ET/VIII/1834
      À la suite: dépôt des pièces de publication, 23 septembre 1880.
      commerçant; contrat de mariage; Guillemin, Claude François Xavier; Moreau, Marie Louise Pierrette; Luc-Lambin (rue); dépôt de pièces
    - Dépôt de procurations par Ercole Logliani, Emma Logliani, fille majeure et Carlos Maurizio Soave à Charles Weisweiller, banquier demeurant au 36 rue La Fayette., 16 août 1880; MC/ET/VIII/1834
      procuration; dépôt de pièces; Weisweiller, Charles; Logliani, Ercole; Logliani, Emma; Soave, Carlos Maurizio; La-Fayette (rue); banquier
    - Contrat de mariage entre Jules Bréchat, employé de commerce à Pantin, et Désirée Marguerite Clémentine Querenet, sans profession demeurant au 17 rue Cambacérès., 19 août 1880; MC/ET/VIII/1834
      contrat de mariage; Bréchat, Jules; Querenet, Désirée Marguerite Clémentine; Pantin (Seine-Saint-Denis); Cambacérès (rue); employé de commerce
    - Mainlevée par Gustave Pereire, propriétaire demeurant au 35 rue du Faubourg Saint-Honoré, au profit de Gaspard Félix Tournachon dit Nadar, photographe et de sa femme, Ernestine Constance Lefevre., 19 août 1880; MC/ET/VIII/1834
      mainlevée; Tournachon dit Nadar, Gaspard Félix; Pereire, Gustave; Faubourg-Saint-Honoré (rue du); photographe
    - Vente par Pierre Armand Donon, banquier demeurant au 42 avenue Gabriel, à Eve Mathilde Gunzburg, épouse Paul Fould, propriétaire demeurant au 138 avenue des Champs-Elysées., 19 août 1880 - 20 janvier 1881; MC/ET/VIII/1834
      À la suite: quittance, 20 janvier 1881.
      banquier; acte de vente; Donon, Pierre Armand; Gunzburg, Eve Mathilde; Fould, Paul; Champs-Elysées (avenue des); quittance
    - Prêt par la Banque Hypothécaire de France à Alfred Hubert Ludovic Frémonteil, juge suppléant au tribunal civil de Guéret et Marie Amélie Emma Giraud, son épouse., 20 août - 1er décembre 1880; MC/ET/VIII/1834
      À la suite: réalisation, 9 octobre 1880; dépôt de décharge, 1er décembre 1880.
      juge; obligation; Frémonteil, Alfred Hubert Ludovic; Giraud, Marie Amélie Emma; Guéret (Creuse); décharge; dépôt de pièces
    - Mainlevée concernant le prêt par la Banque hypothécaire de France à Alfred Hubert Ludovic Frémonteil, juge suppléant au tribunal civil de Guéret et Marie Amélie Emma Giraud, son épouse., 12 septembre 1898; MC/ET/VIII/1834
      Attention, cette minute est placée à la suite d’un acte principal (prêt du 20 août 1880).
      obligation; mainlevée; Frémonteil, Alfred Hubert Ludovic; Giraud, Marie Amélie Emma; Guéret (Creuse); juge
    - Testament de Anne Sophie Tremelet, veuve de Jean Marie Eraste Tessier., 21 août 1880; MC/ET/VIII/1834
      testament; Tremelet, Anne Sophie; Tessier, Jean Marie Eraste
    - Notoriété après le décès de Sara Louise Cardoze, épouse de Moyse Levi, 4 rue de l'Echiquier., 21 août 1880; MC/ET/VIII/1834
      notoriété; Levi, Moyse; Cardoze, Sara Louise; Echiquier (rue de l')
    - Dépôt de procuration par Maier Bickart, à Charles Weisweiller, banquier demeurant au 36 rue La Fayette., 21 août 1880; MC/ET/VIII/1834
      procuration; dépôt de pièces; Weisweiller, Charles; Bickart, Maier; La-Fayette (rue); banquier
    - Dépôt de procuration par les héritiers de Hirou, à Louis Paul Bisson, propriétaire demeurant au 54 rue du Faubourg Poissonnière., 24 août 1880; MC/ET/VIII/1834
      procuration; dépôt de pièces; Hirou (famille); Faubourg-Poissonnière (rue du); Bisson, Louis Paul
    - Bail par les héritiers de Hirou aux époux Olivier Bernard, marchand de vins demeurant au 140 rue Saint-Jacques., 25 août 1880; MC/ET/VIII/1834
      bail; Hirou (famille); Bernard, Olivier; Saint-Jacques (rue)
    - Quittance subrogative par Gustave Jardin Hirschler, clerc de notaire, 2 boulevard du Temple, à Léon Frédéric Turquel, propriétaire demeurant au 108 rue Saint-Honoré., 25 août 1880; MC/ET/VIII/1834
      quittance; Jardin Hirschler, Gustave; Turquel, Léon Frédéric; Temple (boulevard du); Saint-Honoré (rue); clerc de notaire
    - Dépôt de procuration par les époux Louis Wilhelm Albert Dannappel, à Charles Weisweiller, banquier demeurant au 36 rue La Fayette., 27 août 1880; MC/ET/VIII/1834
      procuration; dépôt de pièces; Weisweiller, Charles; Dannappel, Louis Wilhelm Albert; La-Fayette (rue); banquier
    - Bail par la Compagnie Immobilière à Victor Jules Bernard., 28 août 1880; MC/ET/VIII/1834
      bail; Bernard, Victor Jules; Compagnie Immobilière
    - Notoriété après le décès de Victorine Léonide Boudin, fleuriste épouse Joseph Pierre Jarrossay., 28 août 1880; MC/ET/VIII/1834
      notoriété; Boudin, Victorine Léonide; Jarrossay, Joseph Pierre; fleuriste
    - Quittance par le Crédit Foncier à Honoré Jean Adolphe Abeille, propriétaire demeurant au 27 rue du Faubourg-Saint-Honoré., 28 août 1880; MC/ET/VIII/1834
      Voir mainlevée de Delcande du 21 mai 1881.
      quittance; Abeille, Honoré Jean Adolphe; Faubourg-Saint-Honoré (rue du); Crédit foncier de France
    - Dépôt de procuration par Jean Antoine Menges, brasseur, à Charles Weisweiller, banquier demeurant au 36 rue La Fayette., 28 août 1880; MC/ET/VIII/1834
      dépôt de pièces; procuration; Weisweiller, Charles; Menges, Jean Antoine; La-Fayette (rue); banquier
    - Procuration par la Société civile Pereire, Georges Frédéric Conrad Thurneyssen, propriétaire demeurant au 35 rue du Faubourg-Saint-Honoré., 31 août 1880; MC/ET/VIII/1834
      procuration; Thurneyssen, Georges Frédéric Conrad; Faubourg-Saint-Honoré (rue du)
    - Mainlevée par la Société civile Pereire au profit de Jules Alphonse Vergne, propriétaire demeurant au 15 rue Legendre., 31 août 1880; MC/ET/VIII/1834
      mainlevée; Legendre (rue); Vergne, Jules Alphonse
    - Vente par Mayer Dupont, maître des forges demeurant à Nancy, à Alphonse Soullier, rentier demeurant au 9 rue Alibert., 1er septembre - 31 décembre 1880; MC/ET/VIII/1834
      À la suite: quittance partielle, 31 décembre 1880.
      forgeron; acte de vente; Dupont, Mayer; Soullier, Alphonse; Nancy (Meurthe-et-Moselle); Alibert (rue); quittance
    - Mainlevée par le Crédit Foncier concernant la vente par Mayer Dupont, maître des forges, Nancy à Alphonse Soullier, rentier, 9 rue Alibert., 8 janvier 1903; MC/ET/VIII/1834
      A noter: cette minute est placée à la suite d’un acte principal (vente du 1er septembre 1880).
      mainlevée; Dupont, Mayer; Soullier, Alphonse; Nancy (Meurthe-et-Moselle); Alibert (rue); forgeron
    - Acte de société entre Joséphine Pierrette Léonide Jarrossay, fleuriste, épouse Edouard Jean Louis Loidrault et Marie Félicité Françoise Jarrossay, fleuriste., 1er septembre - 2 octobre 1880; MC/ET/VIII/1834
      À la suite: dépôt de pièces de publication, 2 octobre 1880.
      fleuriste; acte de société; Jarrossay, Joséphine Pierrette Léonide; Loidrault, Edouard Jean Louis; Jarrossay, Marie Félicité Françoise; dépôt de pièces
    - Bail par la compagnie d'assurances sur la vie "L'Union" à Mathilde Le Couteulx, marchande de dentelles et lingerie, veuve François Camille Dorant demeurant au 12 rue Vivienne., 2 septembre 1880; MC/ET/VIII/1834
      bail; Le Couteulx, Mathilde; Dorant, François Camille; Vivienne (rue); commerçant
    - Prêt conditionnel par la Banque Hypothécaire aux époux Charles Sedelmeyer, négociant demeurant au 6 rue de La Rochefoucauld., 3 septembre 1880 - 11 octobre 1895; MC/ET/VIII/1834
      À la suite: réalisation, 16 septembre 1880; mainlevée partielle, 11 octobre 1895.
      négociant; obligation; Sedelmeyer, Charles; La-Rochefoucauld (rue de); mainlevée
    - Dépôt de renonciation par Amsel Berend Oppenheimer, rentier., 4 septembre 1880; MC/ET/VIII/1834
      dépôt de pièces; renonciation; Oppenheimer, Amsel Berend
    - Dépôt de procuration par Joseph Joussouff, rentier, aux messieurs Heine, banquiers., 7 septembre 1880; MC/ET/VIII/1834
      dépôt de pièces; procuration; Joussouff, Joseph; Heine (famille); banquier
    - Notoriété après décès de Raphaël Levy, rentier demeurant au 10 rue du Dôme., 9 septembre 1880; MC/ET/VIII/1834
      notoriété; Levy, Raphaël
    - Inventaire après décès de Jean Péret, 56 quai Jemmapes., 10 septembre 1880; MC/ET/VIII/1834
      inventaire après décès; Péret, Jean; Jemmapes (quai de)
    - Quittance par la Compagnie des chemins de fer du Midi et du canal latéral à la Garonne, à Louis Treilles, marchand de poissons demeurant à Montpellier., 10 septembre 1880; MC/ET/VIII/1834
      quittance; Treilles, Louis; Montpellier (Hérault); commerçant
    - Dépôt de procuration par Hermann Leuthold et Oscher Oberzimmer, à Charles Weisweiller, banquier demeurant au 36 rue La Fayette., 10 septembre 1880; MC/ET/VIII/1834
      procuration; dépôt de pièces; Weisweiller, Charles; Leuthold, Hermann; Oberzimmer, Oscher; La-Fayette (rue); banquier
    - Prêt conditionnel par le Crédit foncier aux époux Alfred Grégoire Havet, chef d'institution demeurant au 6 et 8 rue de Longchamps., 11 septembre 1880 - 21 mars 1881; MC/ET/VIII/1834
      À la suite: établissement de propriété, même jour; réalisation, 21 mars 1881.
      obligation; Havet, Alfred Grégoire; Longchamp (rue de); Crédit foncier de France
    - Procuration puis révocation de la procuration par Pierre Guzel, banquier demeurant au 26 rue Grange Batelière à Megher Duz, caissier et nouvelle procuration par M. Guzel à Albert Schuster, chef de comptabilité demeurant au 60 rue d'Aboukir et à Yervant Tinghir, chef de la correspondance demeurant au 20 rue Boissy d'Anglas., 13 septembre 1880 - 20 novembre 1882; MC/ET/VIII/1834
      À la suite: révocation et nouvelle procuration, 20 novembre 1882.
      procuration; Guzel, Pierre; Duz, Megher; Schuster, Albert; Tinghir, Yervant; Grange-Batelière (rue de la); Boissy-d'Anglas (rue); banquier
    - Délivrance de legs par les légataires universels de Fanny Férès, veuve Jacques Louis Loup Florent, notaire demeurant au 16 rue Notre-Dame de Lorette., 13 septembre 1880; MC/ET/VIII/1834
      délivrance de legs; Florent, Jacques Louis Loup; Férès, Fanny; Notre-Dame-de-Lorette (rue); notaire
    - Vente par les héritiers Lauzanne à Marie Alexandrine Matigny, marchande de vins demeurant au 19 boulevard Diderot, veuve Alfred Alexandre Libert., 13 septembre 1880 - 3 février 1881; MC/ET/VIII/1834
      À la suite: quittance pour solde, 3 février 1881.
      commerçant; acte de vente; Lauzanne (famille); Matigny, Marie Alexandrine; Libert, Alfred Alexandre; Diderot (boulevard); quittance
    - Bail par Virginie Constance Génot, propriétaire demeurant au 54 rue d'Auteuil, aux époux Emmanuel Siegel, employé demeurant au 106 rue de La Fontaine., 13 septembre 1880; MC/ET/VIII/1834
      bail; Génot, Virginie Constance; Siegel, Emmanuel; Auteuil (rue d'); Fontaine (rue de la)
    - Procuration par les époux Wilhelm Huffer, rentier, à Henri Paradis, rentier demeurant au 32 rue Le Peletier., 15 septembre 1880; MC/ET/VIII/1834
      procuration; Huffer, Wilhelm; Paradis, Henri; Le-Peletier (rue)
    - Constitution de rente viagère par Gustave Jardin Hirschler, clerc de notaire, 2 boulevard du Temple à Marie Louise Antoinette Jardin., 15 septembre 1880; MC/ET/VIII/1834
      constitution de rente; Jardin Hirschler, Gustave; Jardin, Marie Louise Antoinette; Temple (boulevard du); clerc de notaire
    - Donation par Marie Julienne Adélaïde Mahiot, cuisinière à son mari, Yves Joseph Jannot, garçon de magasin demeurant au 15 place de la Bourse., 15 septembre 1880; MC/ET/VIII/1834
      donation; Jannot, Yves Joseph; Mahiot, Marie Julienne Adélaïde; Bourse (place de la); cuisinier; employé de commerce
    - Donation par Yves Joseph Jannot, garçon de magasin demeurant au 15 place de la Bourse, à sa femme, Marie Julienne Adélaïde Mahiot., 15 septembre 1880; MC/ET/VIII/1834
      donation; Jannot, Yves Joseph; Mahiot, Marie Julienne Adélaïde; Bourse (place de la); employé de commerce
    - Procuration par Alfred Hubert Ludovic Frémonteil, juge suppléant au Tribunal civil de Guéret, à Jean Le Faure, architecte, 43 rue de la Chaussée d'Antin., 18 septembre 1880; MC/ET/VIII/1834
      procuration; Frémonteil, Alfred Hubert Ludovic; Le Faure, Jean; Chaussée-d'Antin (rue de la); juge; architecte
    - Quittance par la Ville de Paris à Sylvain Dalsace, propriétaire demeurant au 28 boulevard Poisssonnière., 18 septembre - 28 octobre 1880; MC/ET/VIII/1834
      À la suite: quittance pour solde, 28 octobre 1880.
      quittance; Dalsace, Sylvain; Poissonnière (boulevard)
    - Vente de fonds de commerce par les époux Michel Pierson, marchand de beurre, oeufs et comestibles, 69 rue du Temple, à Jules Bréchat, employé de commerce, Pantin., 18 septembre 1880; MC/ET/VIII/1834
      acte de vente; Pierson, Michel; Bréchat, Jules; Temple (rue du); Pantin (Seine-Saint-Denis); commerçant; employé de commerce
    - Dépôt de délibération d'assemblée générale des actionnaires de "La Prudence maritime"., 18 septembre - 19 octobre 1880; MC/ET/VIII/1834
      À la suite: dépôt du précis de publication, 19 octobre 1880.
      dépôt de pièces; délibération
    - Dépôt de pièces concernant la succession de M. Hanau., 23 septembre 1880; MC/ET/VIII/1834
      dépôt de pièces; Hanau (M.); partage
    - Dépôt de procuration par Georges Hoyos, à Charles Weisweiller, banquier demeurant au 36 rue La Fayette., 23 septembre 1880; MC/ET/VIII/1834
      procuration; dépôt de pièces; Weisweiller, Charles; Hoyos, Georges; La-Fayette (rue); banquier
    - Bail par la Compagnie Immobilière aux époux Joseph Gordé, fabricant de meubles demeurant au 116 boulevard Voltaire., 24 septembre 1880; MC/ET/VIII/1834
      bail; Gordé, Joseph; Voltaire (boulevard); Compagnie Immobilière
    - Bail par la Compagnie Immobilière à Jacques Fayet, négociant demeurant au 283 boulevard Voltaire., 24 septembre 1880; MC/ET/VIII/1834
      négociant; bail; Fayet, Jacques; Voltaire (boulevard); Compagnie Immobilière
    - Bail par la Compagnie Immobilière aux époux Louis Philippe Chabrol, employé demeurant au 144 boulevard Voltaire., 24 septembre 1880; MC/ET/VIII/1834
      bail; Chabrol, Louis Philippe; Voltaire (boulevard); Compagnie Immobilière
    - Vente par les époux Antoine Dulac, entrepreneur de maçonnerie, à Marie Alexandrine Matigny, veuve Alfred Alexandre Libert demeurant au 19 boulevard Diderot., 25 septembre 1880 - 4 septembre 1883; MC/ET/VIII/1834
      À la suite: quittance de 31 000 francs, 26 janvier 1881; quittance pour solde, 4 septembre 1883.
      chef d'entreprise; acte de vente; Matigny, Marie Alexandrine; Libert, Alfred Alexandre; Dulac, Antoine; Diderot (boulevard); quittance
    - Dépôt du contrat de mariage des époux Gustave Jardin Hirschler, clerc de notaire demeurant au 37 quai Valmy., 25 septembre 1880; MC/ET/VIII/1834
      dépôt de pièces; contrat de mariage; Jardin Hirschler, Gustave; Valmy (quai de); clerc de notaire
    - Contrat de mariage de Louis Clément Vauvillier, marchand de vins, et Adèle Pierson, 69 rue du Temple., 27 septembre 1880 - 14 septembre 1882; MC/ET/VIII/1834
      À la suite: dépôt des pièces de publication, 14 septembre 1882.
      commerçant; contrat de mariage; Vauvillier, Louis Clément; Pierson, Adèle; Temple (rue du); dépôt de pièces
    - Décharge par les héritiers de Louis ou Ludwig Hanau, banquier, 67 avenue Marceau à Armand et Michel Heine, banquiers., 28 septembre 1880; MC/ET/VIII/1834
      décharge; Hanau, Louis; Hanau, Ludwig; Heine, Michel; Heine, Armand; Marceau (avenue); banquier
    - Dépôt de contrat de mariage entre Jean Baptiste Libert, garçon de magasin, et Marie Jeanne Chauvin, Juvigny., 28 septembre 1880; MC/ET/VIII/1834
      dépôt de pièces; contrat de mariage; Libert, Jean Baptiste; Chauvin, Marie Jeanne; Juvigny-sous-Andaine (Orne); employé de commerce
  - Minutes. 1880, octobre - novembre, octobre - novembre 1880; MC/ET/VIII/1835
    - Bail par Laurent Nivoley, propriétaire au Péage-du-Roussillon, à François et Dominique Perrot, mégissiers demeurant au 136 rue de la Glacière., 1er octobre 1880; MC/ET/VIII/1835
      Date de création de la notice: 2013 (N. Jourdain).
      bail; Glacière (rue de la); Perrot, Dominique; Perrot, François; Nivoley, Laurent; Le Péage-de-Roussillon (Isère)
    - Vente par Julie Ernestine Peynaud, propriétaire, veuve Louis Désiré Mahieu demeurant au 14 rue Daru, à Auguste Henri Vincelet, huissier demeurant au 8 rue Drouot., 6 octobre 1880 - 8 novembre 1882; MC/ET/VIII/1835
      À la suite: quittance, 8 novembre 1882.
      huissier; acte de vente; Peynaud, Julie Ernestine; Mahieu, Louis Désiré; Vincelet, Auguste Henri; Daru (rue); Drouot (rue); quittance
    - Inventaire après décès de Jean Baptiste Joseph Wilbien, propriétaire, Gonneville-sur-Dives., 7 octobre 1880; MC/ET/VIII/1835
      inventaire après décès; Gonneville-sur-Mer (Calvados); Wilbien, Jean Baptiste Joseph
    - Vente de mitoyenneté par Jean-Louis Darchez, employé de commerce demeurant au 14 rue Saint-Marc, à Léon Saleta, avocat demeurant à Asnières., 7 octobre 1880; MC/ET/VIII/1835
      employé de commerce; avocat; acte de vente; Darchez, Jean-Louis; Saint-Marc (rue); Asnières-sur-Seine (Hauts-de-Seine); Saleta, Léon
    - Procuration par Adolphe Popert, commissionnaire exportateur demeurant au 7 cité de Trévise, à Angelo Crailsheimer, caissier demeurant au 31 boulevard Magenta., 8 octobre 1880 - 29 avril 1881; MC/ET/VIII/1835
      À la suite: prorogation et extension, 29 avril 1881.
      procuration; Popert, Adolphe; Trévise (cité de); Magenta (boulevard de); Crailsheimer, Angelo
    - Substitution par Pierre Polymier Beaurain, ancien principal clerc de notaire, 25 rue de la Chaussée d'Antin, à Adolphe Loy, employé, 25 rue de la Chaussée d'Antin., 8 octobre 1880; MC/ET/VIII/1835
      clerc de notaire; substitution; Beaurain, Pierre Polymier; Chaussée-d'Antin (rue de la); Loy, Adolphe
    - Bail par Paul Fould, ancien maître des requêtes au Conseil d'Etat demeurant au 138 avenue des Champs-Elysées, à l'Ambassade Chinoise., 9 octobre 1880 - 8 septembre 1883; MC/ET/VIII/1835
      À la suite: ratification, 8 septembre 1883.
      maître des requêtes (Ancien Régime); bail; Fould, Paul; Champs-Elysées (avenue des); ratification
    - Quittance par les héritiers Lelièvre aux époux Alfred Hubert Ludovic Frémonteil, juge suppléant au tribunal civil de Guéret., 9 octobre 1880; MC/ET/VIII/1835
      quittance; Lelièvre (famille); Frémonteil, Alfred Hubert Ludovic; juge; Guéret (Creuse)
    - Dépôt de procuration par Louis Marcellin Crouzet, propriétaire demeurant à Iseure, commune de Moulins, à sa femme Marie Rose Chasle., 11 octobre 1880; MC/ET/VIII/1835